【裁判字號】    98,訴,1944
【裁判日期】    981204
【裁判案由】    清償借款
【裁判全文】
臺灣高雄地方法院民事判決              98年度訴字第1944號
原      告  國泰人壽保險股份有限公司
法定代理人  乙○○
被      告  甲○○
上列當事人間清償借款事件，本院於民國98年11月30日言詞辯論
終結，判決如下：
    主      文
被告應給付原告新臺幣壹佰參拾肆萬玖仟壹佰零貳元，及自民國
八十九年一月二十日起至清償日止，按週年利率百分之七點二計
算之利息，暨自民國八十九年二月二十日起至清償日止，逾期在
六個月以內者，按上開利率百分之十，逾期超過六個月以上者，
按上開利率百分之二十計算之違約金。
訴訟費用新臺幣壹萬肆仟參佰陸拾伍元由被告負擔。
    事實與理由
一、被告向原告借款，並邀同訴外人王錦郎為其連帶保證人，於
    民國84年6 月23日向原告借款新臺幣（下同）2,600,000 元
    ，約定借款期限自84年6 月23日起至114 年6 月23日止，還
    款方式自借款日起每滿一月為1 期，共分360 期，借款金額
    利率按週年利率百分之七點二計息，如有遲延時除按上開利
    率計付遲延利息外，自逾期之日起在六個月以內者按上開利
    率百分之十，超過六個月者按上開利率百分之二十計算違約
    金，且自借款日起每期支付本金及利息乙次，如有未按期給
    付即視為本金清償期限屆至，債務人喪失期限利益及分期攤
    還之權利。詎原告嗣後即未依約支付本息，經原告聲請強制
    執行拍賣抵押物後，仍有不足額：1,349,102 元（有本院88
    執字第8925號強制執行金額計算書分配表可證），被告自應
    依約立即清償全部本金、利息、違約金。為此爰依消費借貸
    之法律關係提起本訴，並聲明如主文第1 項所示。
二、原告主張上開事實，業據提出借據及約定書影本各1 份，本
    院88執字第8925號強制執行金額計算書分配表影本1 份為證
    ，核與原告主張未受償餘額等事實相符合，被告對上開事實
    為自認，堪認原告主張之事實為實在。按，「稱消費借貸者
    ，謂當事人一方移轉金錢或其他代替物之所有權於他方，而
    約定他方以種類品質、數量相同之物返還之契約。」；「借
    用人應於約定期限內，返還與借用物種類、品質、數量相同
    之物。」；「遲延之債務，以支付金錢為標的者，債權人得
    請求依法定利率計算之遲延利息，但約定利率較高者，仍從
    其約定利率。」；「當事人得約定債務人於債務不履行時，
    應支付違約金」，民法第474 條第1 項、第478 條前段、第
    233 條第1 項、第250 條第1 項分別定有明文。被告向原告
    借款，並積欠原告上述借款餘額未清償之事實屬實，業見上
    述。從而，原告依消費借貸之法律關係請求被告給付如主文
    第1 項所示之金額、利息及違約金，為有理由，應予准許。
三、本件被告既有對於系爭借款既有前述之本金、利息、違約金
    未給付之事實，則原告本於消費借貸之法律關係，請求被告
    應給付如主文第1 項所示之本金、利息及違約金，為有理由
    ，應予准許。
四、本件原告全部勝訴，訴訟費用即裁判費14,365元（含聲請支
    付命令費用500 元），應由被告負擔。
五、據上論結，本件原告之訴為有理由，依民事訴訟法第78條，
    判決如主文。
中    華    民    國    98    年    12    月     4    日
                  民事第一庭    法  官  林岳葳
正本係照原本作成。
如不服本判決，應於判決送達後20日內向本院提出上訴狀並表明
上訴理由，如於本判決宣示後送達前提起上訴者，應判決送達後
10日內補提上訴理由書（須附繕本）。
中    華    民    國    98    年    12    月     4    日
                                書記官  簡文清


司法院資訊處製作；財團法人民間司法改革基金會備份。
